【裁判字號】    90,易,669
【裁判日期】    900531
【裁判案由】    侵占
【裁判全文】
臺灣臺中地方法院刑事判決                            九十年度易字第六六九號
    公  訴  人  台灣台中地方法院檢察署檢察官
    被      告  乙○○
右列被告因侵占案件，經檢察官提起公訴（九十年度偵字第一七六號），本院判決如
左：
    主  文
乙○○連續意圖為自己不法之所有，而侵占對於業務上所持有之物，處有期徒刑捌月
。
    事  實
一、乙○○自民國八十八年八月起任職於宏巫企業有限公司（後變更組織為宏大國際
    股份有限公司）所設於台中市○○路○段二五六號台中辦事處之台中區業務專員
    ，在台中地區負責拓銷宏巫企業有限公司所生產經銷之光碟片等電腦相關組件之
    產品，並收取帳款等業務，為從事一定業務之人。詎乙○○竟乘從事上開業務之
    便，萌意圖為自己不法所有之概括犯意，先於八十八年九月間某日，將其至台中
    縣太平市所代收自宏巫企業有限公司公司之客戶張汶淵之貨款共新台幣（下同）
    三萬元（公訴人誤載為八萬元），以易持有為所有之意思予以侵占入己。另於八
  十八年十月五日離職前某日，乙○○在其上開任職之辦事處所，復將其業務上所
    持有之宏巫企業有限公司二千片光碟片，價值約五萬元，另以變異持有為所有之
    意思予已侵占入己，拒不返還宏巫企業有限公司。嗣乙○○於八十八年十月五日
    離職後，經宏巫企業有限公司發現，多次找尋乙○○說明並要求返還侵吞之款項
    及物品，然乙○○仍置之不理，且逃逸無蹤。
二、案經宏巫企業有限公司訴請台灣台中地方法院檢察署檢察官偵查起訴。
    理  由
一、訊據被告乙○○對於有侵占所收取之上開三萬元貨款之事坦承不諱，然矢口否認
    有另侵吞該二千片光碟片，並辯稱：該光碟片係因伊出售給客戶後，貨款並未收
    回，故貨款始未繳回公司云云。惟查，右揭事實，業據告訴人宏巫企業有限公司
    之代理人甲○○於偵查及本院審理時到庭指訴綦詳，並經證人張汶淵於偵查中到
    庭結證屬實。又被告於偵查中經通緝到案後，旋與告訴人宏巫企業有限公司變更
    組織後之宏大國際股份有限公司達成還款協議，此有還款協議書影本、被告所簽
    發之本票影本二紙在卷可稽，若被告無侵占之事實，自無須與告訴人公司達成和
    解，並同意返還侵吞之貨款；且依被告所稱，其如確有將其業務上所持有之前揭
    光碟片予以出售，僅貨款尚未收回，則其於離職時，為何未將上開情事告知告訴
    人公司？並將相關送貨憑證交回公司，予以移交清楚，俾由告訴人公司另派員收
    取貨款？反而卻逃逸無蹤，且置之不理，亦顯與常理不合。再觀諸迄至本院審理
    時，被告復無法提出任何證據資料，以證明其前開所辯。是被告上開所辯，顯為
    事後避重就輕，卸責之詞，不足採信。本件事證明確，被告涉犯業務侵占犯行，
    堪以認定。
二、查被告在告訴人公司擔任業務員，負責拓銷該公司所生產經銷之光碟片等電腦相
    關組件之產品業務，並收取貨款，係從事一定業務之人，其卻將業務上所持有之
    物，易持有為所有，予以侵占入己，核被告所為，係犯刑法第三百三十六條第二
    項之業務侵占罪。被告所為多次業務侵占行為，時間緊接，且觸犯構成要件相同
    之罪名，顯係基於概括之犯意反覆為之，為連續犯，應依刑法第五十六條之規定
    以一罪論，並加重其刑。爰審酌被告犯罪之動機、目的、手段、對告訴人所生損
    害、侵占之金額、犯後坦承部分犯行，雖已與告訴人達成民事和解，惟於協議後
    ，迄今分文未清償等一切情狀，量處如主文所示之刑，以示懲儆。
三、據上論斷，應依刑事訴訟法第二百九十九條第一項前段，刑法第五十六條、第三
    百三十六條第二項、罰金罰鍰提高標準條例第一條前段判決如主文。
中      華      民      國    九十      年      五      月    三十一    日
                              臺灣臺中地方法院刑事第二庭
                                  法  官  黃文進
右正本證明與原本無異。
如不服本判決，應於判決送達後十日內向本院提出上訴狀，上訴於臺灣高等法院臺中
分院( 須附繕本 )。
                                  書記官
中      華      民      國    九十      年      五      月    三十一    日
附錄論罪科刑法條：
刑法第三百三十六條第二項︰
對於業務上所持有之物，犯前條第一項之罪者，處六月以上五年以下有期徒刑，得併
科三千元以下罰金。


司法院資訊處製作；財團法人民間司法改革基金會備份。
